【裁判字號】    95,訴,604
【裁判日期】    951124
【裁判案由】    毒品危害防制條例
【裁判全文】
臺灣高雄地方法院刑事判決               95年度訴字第604號
公  訴  人  臺灣高雄地方法院檢察署檢察官
被      告  甲○○
上列被告因毒品危害防制條例案件，經檢察官提起公訴（95年度
毒偵字第670 號）及移送併案審理（95年度毒偵字第5850、7023
號），本院以簡式審判程序判決如下：
    主  文
甲○○施用第一級毒品，處有期徒刑壹年。
    事  實
一、甲○○前因初犯施用毒品案件，經臺灣高雄少年法院裁定送
    觀察、勒戒，認無繼續施用傾向出所後，再犯施用毒品案件
    ，經該院裁定送觀察、勒戒，認有繼續施用傾向，再裁定令
    入戒治處所施以強制戒治1 年，嗣停止戒治，所餘戒治期間
    付保護管束，於民國92年3 月22日保護管束期滿；又因施用
    毒品、竊盜、贓物等案件，經本院以93年度訴字第1475號判
    決應執行有期徒刑1 年5 月確定，於94年11月28日假釋出監
    。詎仍不知悔改，於前述停止戒治付保護管束期滿後5 年內
    ，復基於施用第一級毒品海洛因之犯意，自94年12月21日某
    時起至95年7 月29日2 時許為警採尿回溯24小時內之某時止
    ，在不詳地點，以平均1 日施用1 次之頻率，施用第一級毒
    品海洛因，嗣為警於附表所示時間、地點查獲，且歷次查獲
    時採尿送驗結果，均呈嗎啡陽性反應，而查悉上情。
二、案經臺灣高雄地方法院檢察署觀護人簽分該署檢察官偵查起
    訴，及高雄市政府警察局左營分局、楠梓分局報請該署檢察
    官移送併案審理。
    理  由
一、被告甲○○所犯係死刑、無期徒刑、最輕本刑為3 年以上有
    期徒刑以外之罪，其於準備程序中就前揭被訴事實為有罪之
    陳述，經受命法官告知簡式審判程序之旨，並聽取其與公訴
    人之意見後，本院合議庭認為適宜由受命法官獨任進行簡式
    審判程序，爰依刑事訴訟法第273 條之1 第1 項規定，裁定
    由受命法官獨任進行審判程序，合先敘明。
二、上開犯罪事實，業據被告甲○○於本院審理中坦承不諱，且
    被告歷次被查獲時（詳附表所示查獲時、地），為警採尿送
    驗結果，均確呈嗎啡陽性反應，此有台灣檢驗科技股份有限
    公司95年1 月3 日報告編號KH2005C0000000號濫用藥物尿液
    檢驗報告、長榮大學95年6 月23日確認報告、高雄市立凱旋
    醫院95年8 月14日編號A00000000 號濫用藥物尿液檢驗報告
    各1 紙，暨各該毒品案件嫌疑犯尿液採證檢驗對照表計3 紙
    附卷可稽，足徵被告之自白與事實相符，堪以採信。是本案
    事證明確，被告施用第一級毒品海洛因之犯行，洵堪認定。
三、按觀察、勒戒或強制戒治執行完畢釋放後，5 年內再犯毒品
    危害防制條例第10條施用毒品之罪者，應依法追訴，毒品危
    害防制條例第23條第2 項定有明文。被告前因施用毒品案件
    ，經如前揭事實欄所載送觀察、勒戒及強制戒治，於92年3
    月22日停止戒治付保護管束期滿等情，有本院院內索引卡紀
    錄表、臺灣高等法院被告前案紀錄表各1 份在卷可憑，被告
    於前述停止戒治付保護管束期滿後5 年內，再犯施用第一級
    毒品之罪，參照上開規定，自應予追訴、處罰。
四、論罪科刑：
（一）核被告所為，係犯毒品危害防制條例第10條第1 項之施用
      第一級毒品海洛因罪。被告持有第一級毒品海洛因之低度
      行為，為其施用之高度行為所吸收，不另論罪。被告施用
      第一級毒品海洛因之行為固有多次，惟查其施用頻率係平
      均1 日施用1 次，施用期間（94年12月21日某時起至95年
      7 月29日2 時許為警採尿回溯24小時內之某時止）別無因
      屢被查獲而有中斷情事，足認其具有毒品之成癮性，且於
      密切接近之時間反覆持續施用毒品，參酌毒品危害防制條
      例第10條規定之施用毒品罪，具有因毒品成癮而反覆施用
      之性質，構成要件本質上含有「習慣性」反覆為施用行為
      之意涵（即學理上所稱之集合犯），應認將被告多次施用
      第一級毒品海洛因之犯行，評價為集合犯，論以一罪，較
      符社會通念。又刑法部分條文固於94年2 月2 日修正公布
      ，於95年7 月1 日施行，惟被告施用行為持續至刑法施行
      後之7 月14日13時許止，自應依最後行為時之新法論處，
      不生行為後法律變更應比較新舊法之問題，附此敘明。
（二）爰審酌被告屢犯施用毒品之罪，足見其戒絕毒癮之意志不
      堅，本不宜寬貸；惟念其犯後坦承犯行，態度良好，及施
      用毒品乃戕害自身健康，尚未直接危害他人，反社會性不
      高等一切情狀，量處如主文所示之刑，以資懲儆。
五、末以，本件被告除起訴書所載犯罪事實外，就移送併案意旨
    書所載被告其餘施用第一級毒品海洛因之犯行，雖未據公訴
    人起訴，然核與前揭已起訴部分有集合犯之實質上一罪關係
    ，當為起訴效力所及，本院自應一併審理，併此敘明。
據上論斷，應依刑事訴訟法第299 條第1 項前段、第273 條之1
第1 項，毒品危害防制條例第10條第1 項，刑法第11條，判決如
主文。
本案經檢察官乙○○到庭執行職務。
中    華    民    國    95    年    11    月    24    日
                  刑事第十五庭  法  官  周宛瑩
以上正本證明與原本無異。
如不服本判決，應於判決送達後10日內，向本院提出上訴狀。
中    華    民    國    95    年    11    月    28    日
                                書記官  林秀珍
附表：
┌──┬────────┬─────────────┬──────┐
│編號│查獲時間        │地點                      │偵查案號    │
├──┼────────┼─────────────┼──────┤
│1   │94年12月23日11時│臺灣高雄地方法院檢察署觀護│95年度毒偵字│
│    │28分許          │人室（於保護管束期間，向該│第670 號    │
│    │                │署觀護人報到接受採尿）    │            │
├──┼────────┼─────────────┼──────┤
│2   │96年6 月13日14時│高雄市○○區○○路與蓮潭路│95年度毒偵字│
│    │10分許          │口                        │第5850號    │
├──┼────────┼─────────────┼──────┤
│3   │95年7 月29日13時│高雄市○○區○○路與左楠路│95年度毒偵字│
│    │30分許          │口                        │第7023號    │
└──┴────────┴─────────────┴──────┘
附錄本案論罪法條：
毒品危害防制條例第10條
施用第一級毒品者，處 6 月以上 5 年以下有期徒刑。
施用第二級毒品者，處 3 年以下有期徒刑。


司法院資訊處製作；財團法人民間司法改革基金會備份。
